臺灣高等法院刑事裁定　　　　　　　　　　　　　　　九十一年度抗字第六一八號
　　抗　告　人　甲○○○○生化科技國際股份有限公司
　　兼 代 表人　乙○○
右列抗告人因搜索案件，不服臺灣臺北地方法院九十一年度聲搜字第一二四七號，中
華民國九十一年十月三日第一審裁定，提起抗告，本院裁定如左：
    主  文
抗告駁回。
    理  由
一、本件抗告意旨略以甲○○○○生化科技國際股份有限公司係合法設立之公司，據
    報載甲○○○○生化科技國際股份有限公司被檢舉販賣之精油實際上均係台灣生
    產，卻向消費者謊稱係法國製造，涉有刑法詐欺罪嫌，民國九十一年十月四日經
    台灣台北地方法院檢察署持臺灣臺北地方法院搜索票分別於台北市○○區○○路
    二二０號地下一樓及抗告人台北總公司、台北縣鶯歌鎮○○○路二四七巷六十八
    號、七十號抗告人公司倉庫、台北縣鶯歌鎮○○街二八○巷二號抗告人公司倉庫
    、抗告人公司台北仁愛分公司扣押薰香精油一批，惟該批薰香精油均係法國原裝
    進口，絕非台灣製造，且因該批精油為抗告人及員工生計之所在，一旦遭扣押，
    抗告人全球之訂單必定無法準時出貨，勢將造成抗告人重大之損失，亦將導致抗
    告人公司無法存續，請撤銷扣押裁定，發還抗告人扣押之精油，使抗告人能順利
    出貨，維持公司營運，保障員工權利等。
二、按對於被告或犯罪嫌疑人之身體、物件、電磁紀錄及住宅或其他處所，必要時得
    搜索之。對於第三人之身體、物件、電磁紀錄及住宅或其他處所，以有相當理由
    可信為被告或犯罪嫌疑人或應扣押之物或電磁紀錄存在時為限，得搜索之。又可
    為證據或得沒收之物，得扣押之。對於應扣押物之所有人、持有人或保管人，得
    命其提出或交付，刑事訴訟法第一百二十二條、第一百三十三條分別定有明文。
    查本件台北市政府警察局刑事警察大隊依據民眾檢舉抗告人乙○○涉有詐欺罪嫌
    之事證，認於前開處所等有得作為犯罪或與之相關之證據存在；而有搜索之必要
    ，經該大隊長邱豐光報請檢察官許可後，向原審法院聲請核發搜索票等，原審法
    院經審核聲請人提出之相關事證及其釋明之理由，認其有相當之理由而有其必要
    性，乃核發搜索票准其執行，聲請人執行搜索扣得精油等相關之證物，亦依規定
    陳報原審法院，經核相關之卷證，於法尚無違誤，抗告人提出前揭之抗告，並未
    指明本件之搜索扣押有何違法之處，是抗告人前揭之抗告洵無理由，應予駁回。
三、依刑事訴訟法第四百十二條裁定如主文。
中      華      民      國      九十一   年    十     月      二十三    日
                            臺灣高等法院刑事第十七庭
                                審判長法  官  陳  正  雄
                                      法  官  許  錦  印
                                      法  官  許  宗  和
右正本證明與原本無異。
不得再抗告。
                                      書記官  廖  艷  莉
中      華      民      國      九十一   年    十     月      二十四    日
